Minutes et répertoires du notaire René BARON, 2 avril 1740 - 25 octobre 1762 (étude XXXV)
Archives nationales
- Minutes de René BARON, 2 avril 1740 - 15 janvier 1765; MC/ET/XXXV/622 - MC/ET/XXXV/807/A
  - Minutes. 1751, juillet - septembre, juillet - septembre 1751; MC/ET/XXXV/667
    - Main-levee, office prevot general de marechaussee, Rochelle (la)., 9 août 1751; MC/ET/XXXV/667
      Nom, qualité: (M.) Dehastrel de Preaux, Christophe Joseph.
    - Vente, seigneurie de champjard, Courpalay., 10 août 1751; MC/ET/XXXV/667
      Nom, qualité: (M.) Loynes de, Francois Joseph.
      Profession: auditeur ordinaire en la chambre des comptes.
      Nom, qualité: (M.) Dupre de La Grange, Louis.
    - Succession, délivrance de legs., 12 août 1751; MC/ET/XXXV/667
      Profession: lieutenant colonel
    - Bail, maison, Versailles., 12 août 1751; MC/ET/XXXV/667
      Nom, qualité: (M.) Piffet, Joseph Antoine.
      Nom, qualité: (M.) Huet Blanchetier, Jean Francois.
      Profession: boulanger.
    - Convention., 12 août 1751; MC/ET/XXXV/667
      Nom, qualité: (M.) Genty, Denis.
      Nom, qualité: (M.) Genty, Claude.
      Profession: directeur general des fermes.
    - Procuration, depot., 12 août 1751; MC/ET/XXXV/667
      Nom, qualité: (M.) Remond de Modene de, Antoine Joseph Bernard (marquis de modene).
      Domicile: Carpentras.
      Nom, qualité: (M.) Collinet, Pierre Toussaint.
      Profession: receveur seigneurial.
      Domicile: Longperier Pres (dammartin), seigneurie.
      Nom, qualité: (Mme ou Mlle) Le Court, Michelle.
      Domicile: Plessis-l'Eveque
    - Succession, notoriete., 13 août 1751; MC/ET/XXXV/667
      Nom, qualité: (M.) Turlure, Francois Louis.
    - Procuration, dépôt, substitution., 14 août 1751; MC/ET/XXXV/667
      Nom, qualité: (Mme ou Mlle) Pontois, Madeleine.
      Domicile: Bordeaux.
      Nom, qualité: (M.) Roland, Simon Manon.
      Nom, qualité: (M.) Dubrocar, Joseph.
      Profession: directeur des domaines.
    - Procuration, depot., 17 août 1751; MC/ET/XXXV/667
      Nom, qualité: (M.) Le Masson, Jean Francois.
      Domicile: Londres.
    - Inventaire après décès de Louise Adelaïde Salbigothon d'Epinay, épouse de Guy Louis Charles marquis de Laval-Montmorency., 17 août 1751; MC/ET/XXXV/667
      Nom, qualité: (Mme ou Mlle) Salbigothon d'Epinay, Louise Adelaïde.
      Nom, qualité: (M.) Laval-Montmorency, Guy Louis Charles de (marquis)
      inventaire après décès; Salbigothon d'Epinay, Louise Adelaïde; Laval-Montmorency, Guy Louis Charles de
    - Rente, constitution., 18 août 1751; MC/ET/XXXV/667
      Nom, qualité: (M.) Rottier, Louis Henri.
      Nom, qualité: (M.) Lamballe de (prince).
      Nom, qualité: (M.) Petit, Francois.
      Profession: procureur fiscal.
      Domicile: Rambouillet (duche-Pairie)
    - Vente, vigne, Saint-Leger-sous-Brienne (champagne)., 18 août 1751; MC/ET/XXXV/667
      Nom, qualité: (M.) Lepetit de Lavaulx, Gedeon Claude (baron de matant).
      Profession: grand bailli.
      Domicile: Chaumont-en-Bassigny.
      Relations: au service de l'intervenant 3.
      Nom, qualité: (M.) Lamballe de (prince)
    - Rente sur le roi, transport., 19 août 1751; MC/ET/XXXV/667
      Nom, qualité: (M.) Marangoni, Michel.
      Nom, qualité: (M.) Merlin, Gilles.
      Domicile: Lyon
    - Notoriete, nom., 20 août 1751; MC/ET/XXXV/667
      Nom, qualité: (Mme ou Mlle) Le Bourguignon, Marguerite Francoise.
      Nom, qualité: (M.) Turlure, Charles Nicolas.
    - Procuration, depot., 21 août 1751; MC/ET/XXXV/667
      Nom, qualité: (M.) Perdriau, Jean Baptiste Guillaume (bourgeois de geneve).
      Nom, qualité: (M.) Dangirard, Jacob.
    - Depot d'especes., 21 août 1751; MC/ET/XXXV/667
      Profession: procureur general au conseil superieur.
      Domicile: Cap Francois (st-Domingue)
    - Succession, communaute, compte., 22 août 1751; MC/ET/XXXV/667
      Nom, qualité: (M.) Potel, Francois.
      Profession: menuisier (maître).
      Nom, qualité: (Mme ou Mlle) Le Bouteux, Marie
    - Mariage., 23 août 1751; MC/ET/XXXV/667
      Nom, qualité: (M.) Gratepain, Valentin.
      Domicile: Ricey-le-Haut (champagne).
      Nom, qualité: (Mme ou Mlle) Coutant, Anne Aimee.
    - Traite d'office, officier receveur des consignations, Nantes., 23 août 1751; MC/ET/XXXV/667
      Nom, qualité: (M.) Blanchard de Guenegaud, Christophe.
      Profession: receveur des consignations.
      Nom, qualité: (M.) Caulet d' Hauteville, Pierre Nicolas (bourgeois de Paris)
    - Main-levee, extrait, officier receveur des consignations, Nantes., 23 août 1751; MC/ET/XXXV/667
      Nom, qualité: (Mme ou Mlle) Ferret, Marie Francoise.
      Nom, qualité: (M.) Hedouin, Francis.
      Nom, qualité: (M.) Robert, Antoine Joseph.
      Nom, qualité: (M.) Dubois, Joseph Antoine (bourgeois de Paris).
      Domicile: Nantes
    - Mariage., 24 août 1751; MC/ET/XXXV/667
      Nom, qualité: (M.) Tounquet, Vincent Marie.
      Profession: orfevre (compagnon).
      Nom, qualité: (Mme ou Mlle) Potel, Marie Genevieve.
    - Concession, dépôt, terrain, Bois-de-Lanse (le) (st-Domingue), limonade (quartier)., 27 août 1751; MC/ET/XXXV/667
      Profession: procureur general (ancien) au conseil superieur.
      Domicile: Cap-Francois (st-Domingue)
    - Rente sur le roi, transport, aides et gabelles., 30 août 1751; MC/ET/XXXV/667
      Nom, qualité: (M.) Terray, Francois.
      Profession: secrétaire du roi honoraire du grand-college.
    - Procuration., 30 août 1751; MC/ET/XXXV/667
      Nom, qualité: (M.) Charpentier d' Ennery, Victor Therese.
      Profession: officier aux gardes francaises.
      Nom, qualité: (M.) Charpentier de Bervalle, Armand Marie.
      Nom, qualité: (M.) Pihan de La Forest, Pierre.
    - Vente, terre, Thugny (champagne)., 1er septembre 1751; MC/ET/XXXV/667
      Nom, qualité: (M.) Chauffin, Nicolas.
      Domicile: Ambly (thugny (champagne) ).
      Nom, qualité: (M.) Thomas, Antoine.
      Profession: domestique.
      Nom, qualité: (M.) Thiers de (baron)
    - Inventaire après décès de Nicolas Meunier., 1er septembre 1751; MC/ET/XXXV/667
      Nom, qualité: (M.) Meunier, Nicolas.
      Profession: fruitier-oranger (marchand)
      inventaire après décès; Meunier, Nicolas
    - Quittance., 2 septembre 1751; MC/ET/XXXV/667
      Nom, qualité: (Mme ou Mlle) Buchere, Genevieve Appoline.
      Nom, qualité: (M.) Liesse, Pierre Augustin.
      Profession: marchand d'etoffes de soie.
      Nom, qualité: (M.) Assegond, Jacques David.
    - Vente, maison, Boissy-sous-St-Yon., 2 septembre 1751; MC/ET/XXXV/667
      Nom, qualité: (Mme ou Mlle) Michel, Marie Anne.
      Nom, qualité: (M.) Le Brest, Pierre (bourgeois de Paris).
      Nom, qualité: (M.) Belin Desmarais, Paul (bourgeois de Paris)
    - Procuration., 2 septembre 1751; MC/ET/XXXV/667
      État civil: Paris.
      Domicile: Lieutenant General des Armees.
    - Quittance, droit de rachat de terre, Marsan., 2 septembre 1751; MC/ET/XXXV/667
      Nom, qualité: (M.) Delys de Beauce, Jean Eustache.
      Nom, qualité: (Mme ou Mlle) Butault de Marsan, Marie Marguerite Reine.
    - Succession, dépôt d'especes., 2 septembre 1751; MC/ET/XXXV/667
      Nom, qualité: (Mme ou Mlle) Salbigothon d' Espinay, Louise Adelaide.
      Nom, qualité: (M.) Laval Montmorency, Guy Louis Charles (marquis)
    - Obligation., 3 septembre 1751; MC/ET/XXXV/667
      Nom, qualité: (M.) Belin Desmarais, Paul (bourgeois de Paris).
      Nom, qualité: (M.) Defresne, Antoine Pierre.
      Profession: procureur au Parlement.
    - Certificat, vie., 6 septembre 1751; MC/ET/XXXV/667
      Nom, qualité: (Mme ou Mlle) Dantragues, Marie Marguerite.
      Domicile: Riom.
      Nom, qualité: (M.) Lacaille, Edme (bourgeois de Paris).
    - Depot de pieces, etat de maison, Paris, faubourg Saint-Antoine., 6 septembre 1751; MC/ET/XXXV/667
      Nom, qualité: (M.) Guillemot d' Alby, Charles Ambroise.
    - Pension, creation., 6 septembre 1751; MC/ET/XXXV/667
      Nom, qualité: (Mme ou Mlle) Duperey, Elisabeth.
      Nom, qualité: (M.) Duperey, Louis.
      Nom, qualité: (Mme ou Mlle) Scelle de La Riviere, Elisabeth.
    - Mariage., 7 septembre 1751; MC/ET/XXXV/667
      Nom, qualité: (M.) Bouquet, Jean (bourgeois de Paris).
      Nom, qualité: (Mme ou Mlle) Favre, Anne Dorothee
    - Depot d'especes., 7 septembre 1751; MC/ET/XXXV/667
      Nom: (personne morale) Pretres de Saint-Lazare de Paris
    - Succession, dépôt de pieces., 9 septembre 1751; MC/ET/XXXV/667
      Nom, qualité: (M.) Dedun, Charles Alexandre.
      Profession: curé.
      Domicile: Neuville
    - Rente sur le roi, quittance de rachat, postes., 9 septembre 1751; MC/ET/XXXV/667
      Nom, qualité: (M.) Dedun, Alexandre.
      Domicile: Isigny
    - Obligation., 10 septembre 1751; MC/ET/XXXV/667
      Nom, qualité: (M.) Lecul Lefebvre, Jacques Eleonor.
      Nom, qualité: (M.) Dericard, Arnaud.
      Profession: clerc de la chapelle du roi.
    - Obligation., 10 septembre 1751; MC/ET/XXXV/667
      Nom, qualité: (M.) Caulet d' Hauteville, Pierre Nicolas.
      Nom, qualité: (M.) Marquet, Louis.
      Profession: receveur general des finances.
    - Vente, maison, Marly-le-Chatel., 10 septembre 1751; MC/ET/XXXV/667
      Nom, qualité: (M.) Lefebvre, Jean Baptiste Francois.
      Profession: secrétaire de chancellerie au conseil souverain d'alsace.
      Domicile: Colmar.
    - Transport d'interets., 13 septembre 1751; MC/ET/XXXV/667
      Nom, qualité: (Mme ou Mlle) Le Beau Du Boujon, Jeanne Francoise.
    - Traite d'office, office de controleur des cuirs, Pont-l'Eveque., 16 septembre 1751; MC/ET/XXXV/667
      Nom, qualité: (M.) Isabel, Charles.
      Profession: prêtre.
      Domicile: Pont-l'Eveque.
      Nom, qualité: (Mme ou Mlle) Fauveau, Jeanne.
      Nom, qualité: (M.) Emery Gerard, Francois.
      Profession: greffier en chef de la connetablie et marechaussee.
    - Apprentissage, métier tapissier, Paris., 18 septembre 1751; MC/ET/XXXV/667
      Nom, qualité: (M.) Berthelin, Jean.
      Nom, qualité: (M.) Latierce, Louis.
    - Bail, maison, Paris, rue Francoise., 18 septembre 1751; MC/ET/XXXV/667
      Nom, qualité: (M.) Hesselin, Charles Alexis.
      Nom, qualité: (Mme ou Mlle) Laborras de, Marie Jeanne.
      Nom, qualité: (M.) Ricoboni, Antoine (bourgeois de Paris)
    - Mariage., 19 septembre 1751; MC/ET/XXXV/667
      Nom, qualité: (M.) Boucault, Jacques Francois.
      Nom, qualité: (Mme ou Mlle) Germain, Marie Catherine
    - Procuration., 20 septembre 1751; MC/ET/XXXV/667
      Nom, qualité: (M.) Dubourdieu, Michel (bourgeois de Paris).
      Nom, qualité: (M.) Godefroy, Jean Baptiste (bourgeois de Paris)
    - Procuration., 20 septembre 1751; MC/ET/XXXV/667
      Nom, qualité: (M.) Crozat de Thiers, Antoine Louis (baron de thiers).
      Relations: exécuteur testamentaire de l'intervenant 2.
      Nom, qualité: (Mme ou Mlle) Salbigothon d' Epinay, Louise Adelaide.
      Nom, qualité: (M.) Laval Montmorency de, Louis Charles (marquis).
    - Vente, coupe de bois, Viroflay., 22 septembre 1751; MC/ET/XXXV/667
      Nom, qualité: (M.) Dombes de (prince).
      Nom, qualité: (M.) Bonvallet, Nicolas.
      Domicile: Sevre
    - Vente, coupe de bois, Verrieres., 22 septembre 1751; MC/ET/XXXV/667
      Nom, qualité: (M.) Legris, Jacques.
    - Vente, coupe de bois, Chesnay (le)., 22 septembre 1751; MC/ET/XXXV/667
      Nom, qualité: (M.) Deschamps, Barthelemy.
      Domicile: Celle-St-Cloud (la)
    - Vente, coupe de bois, Ruel., 22 septembre 1751; MC/ET/XXXV/667
      Nom, qualité: (M.) Mouton, Philippe.
      Domicile: Meudon
    - Procuration, depot., 22 septembre 1751; MC/ET/XXXV/667
      Nom, qualité: (M.) Salleron, Jean.
      Profession: fournisseur de chevaux pour l'artillerie.
      Domicile: Provence,dauphine.
    - Rente, titre nouvel., 22 septembre 1751; MC/ET/XXXV/667
      Nom, qualité: (M.) Choppin de Rueil, Claude.
      Nom, qualité: (Mme ou Mlle) Defresne, Therese
    - Restitution, diamants., 23 septembre 1751; MC/ET/XXXV/667
      Nom, qualité: (Mme ou Mlle) Beynaguet de Saint-Pardoux Dechamps, Anne Francoise.
      Nom, qualité: (Mme ou Mlle) Laval de (marquise).
      Nom, qualité: (M.) Laval Montmorency de, Guy Louis Charles (marquis).
    - Obligation., 24 septembre 1751; MC/ET/XXXV/667
      Nom, qualité: (M.) Bazan, Jean Jacques (marquis de flamenville).
      Domicile: Flamenville (pieux (les)), chateau.
      Nom, qualité: (M.) Berluc, Joseph.
    - Rente viagere, constitution., 24 septembre 1751; MC/ET/XXXV/667
      Nom, qualité: (M.) Morgan, Louis.
      Nom, qualité: (Mme ou Mlle) Gaultier, Petronille.
    - Quittance., 24 septembre 1751; MC/ET/XXXV/667
      Nom, qualité: (M.) Leroux de Clairfond, Pierre.
      Domicile: Orleans.
      Domicile: Cap Francois (le) (st-Domingue)
    - Succession, liquidation., 25 septembre 1751; MC/ET/XXXV/667
      Profession: trsorier general.
    - Inventaire après décès de Jean Le Mariey., 25 septembre 1751; MC/ET/XXXV/667
      Nom, qualité: (M.) Le Mariey, Jean.
      inventaire après décès; Le Mariey, Jean
    - Vente, maison, Villecresne., 26 septembre 1751; MC/ET/XXXV/667
      Nom, qualité: (M.) Socquet, Claude.
    - Procuration, depot., 27 septembre 1751; MC/ET/XXXV/667
      Nom, qualité: (M.) Sinson, Guillaume.
      Profession: juge au bailliage.
      Nom, qualité: (M.) Rouland, Nicolas (bourgeois de Paris)
    - Pieces déposees., 28 septembre 1751; MC/ET/XXXV/667
      Nom, qualité: (Mme ou Mlle) Langlois, Agathe Victoire.
      Profession: religieuse.
      Domicile: Mantes, couvent des Benedictines
    - Decharge, gestion., 30 septembre 1751; MC/ET/XXXV/667
      Nom, qualité: (M.) Astruc, Jean.
      Profession: receveur des tailes.
      Domicile: Nimes (diocese)
    - Rente sur le roi, constitution, contre-lettre, postes., 30 septembre 1751; MC/ET/XXXV/667
      Nom, qualité: (Mme ou Mlle) Boutet, Marie Catherine.
      Nom, qualité: (M.) Prevost, Joseph.
    - Rente sur le roi, constitution, contre-lettre, postes., 30 septembre 1751; MC/ET/XXXV/667
    - Rente sur le roi, constitution, contre-lettre, postes., 30 septembre 1751; MC/ET/XXXV/667
    - Rente sur le roi, constitution, contre-lettre, postes., 30 septembre 1751; MC/ET/XXXV/667
      Nom, qualité: (M.) Dayme Dusaulx, Bernard (bourgeois de Paris).
      Nom, qualité: (M.) Dubrocard de Barillon, Louis Alexandre.
      Profession: commis (premier) du garde des sceaux.
    - Rente sur le roi, constitution, contre-lettre., 30 septembre 1751; MC/ET/XXXV/667
      Nom, qualité: (Mme ou Mlle) Fremin, Louise.
      Nom, qualité: (M.) Kolly, Jean Pierre (bourgeois de Paris)
    - Rente sur le roi, constitution, contre-lettre., 30 septembre 1751; MC/ET/XXXV/667
  - Minutes. 1751, octobre - décembre, octobre - décembre 1751; MC/ET/XXXV/668
    - Rente, transport., 1er octobre 1751; MC/ET/XXXV/668
      Nom, qualité: (M.) Gillot, Jean.
      Profession: ciseleur.
      Nom, qualité: (Mme ou Mlle) Crosnier, Marie Antoinette.
      Nom, qualité: (M.) Crosnier, Sebastien.
      Profession: contrôleur de la bouche.
      Domicile: Paris, hotel de Toulouse.
      Relations: au service de l'intervenant 4.
      Nom, qualité: (M.) Penthievre de (duc)
    - Rente, titre nouvel., 1er octobre 1751; MC/ET/XXXV/668
      Nom, qualité: (M.) Castellane de, Gaspard Boniface (vicomte).
      Nom, qualité: (Mme ou Mlle) Lefranc, Marie Anne.
      Nom, qualité: (Mme ou Mlle) Lefranc Delepine, Charlotte.
      Nom, qualité: (Mme ou Mlle) Charmolue, Jeanne.
      Domicile: Paris, hotel de Toulouse
    - Rente, constitution., 1er octobre 1751; MC/ET/XXXV/668
    - Rente, constitution., 4 octobre 1751; MC/ET/XXXV/668
      Nom, qualité: (M.) Masson de Bergere, Anne Pierre Jacques Louis.
      Domicile: Vertus.
      Nom, qualité: (Mme ou Mlle) Andre, Marie Anne
    - Apprentissage, métier sage-femme, Paris., 4 octobre 1751; MC/ET/XXXV/668
      Nom, qualité: (Mme ou Mlle) Petit, Elisabeth.
      Nom, qualité: (Mme ou Mlle) Castier, Marguerite Edmee.
      Profession: sage-femme.
      Nom, qualité: (M.) Vallier, Vigot.
    - Vente, maison, Montmartre., 4 octobre 1751; MC/ET/XXXV/668
      Nom, qualité: (M.) Desramez, Antoine.
      Profession: chef d'echansonnerie.
      Nom, qualité: (M.) Orleans d'(duc).
      Nom, qualité: (Mme ou Mlle) Crepin, Denise Marguerite.
    - Bail, boutique, Paris, rue Comtesse d'Artois., 8 octobre 1751; MC/ET/XXXV/668
      Profession: fruitier oranger (marchand).
      Nom, qualité: (M.) Germain, Francois Lazare.
      Profession: joaillier (marchand).
    - Pieces déposees., 8 octobre 1751; MC/ET/XXXV/668
      Nom, qualité: (M.) Anquetil, Francois
    - Apprentissage, métier tapissier, Paris., 11 octobre 1751; MC/ET/XXXV/668
      Nom, qualité: (M.) Daigremont, Noel Michel.
      Nom, qualité: (M.) Solelliac, Jean Baptiste.
      Profession: tapissier (d).
    - Traite d'office, officier tresorier de france, officier grand voyer., 11 octobre 1751; MC/ET/XXXV/668
      Nom, qualité: (personne morale) Rabouyn (her).
      Relations: héritiers de l'intervenant 2.
      Nom, qualité: (M.) Rabouyn, Jean Baptiste.
      Profession: trésorier de france,grand voyer.
      Nom, qualité: (M.) Gras, Joachim (bourgeois de lyon)
    - Procuration, depot., 13 octobre 1751; MC/ET/XXXV/668
      Nom, qualité: (M.) Beneroy, Isaac.
      État civil: juif.
      Domicile: Carpi, modenois.
    - Bail à ferme, ferme du hautmanoir, Neuville-sur-Touques., 14 octobre 1751; MC/ET/XXXV/668
      Nom, qualité: (M.) Bunel, Antoine.
      Domicile: Neuville-sur-Touques
    - Bail à ferme, ferme, moulin., 14 octobre 1751; MC/ET/XXXV/668
      Nom, qualité: (M.) Goneau, Nicolas.
      Profession: meunier.
      Domicile: Lay-en-Friere (ferte Fresnay (la))
    - Rente, constitution., 15 octobre 1751; MC/ET/XXXV/668
      Nom, qualité: (Mme ou Mlle) Fontaine, Francoise.
      Nom, qualité: (M.) Le Poupet, Louis Francois.
    - Rente, quittance de rachat., 16 octobre 1751; MC/ET/XXXV/668
      Nom, qualité: (M.) Grandhomme, Jean Barthelemy.
      Domicile: Saint-Germain-en-Laye.
      Nom, qualité: (M.) Boulanger, Jean Baptiste.
      Profession: arconnier des equipages de la venerie du roi.
    - Procuration, depot., 16 octobre 1751; MC/ET/XXXV/668
      Nom, qualité: (M.) Mitouflin, Benjamin.
      Profession: contrôleur des aides.
      Domicile: Rosiers (les).
      Nom, qualité: (M.) Mitouflin, Jacques (bourgeois de gien-sur-loire)
    - Rente viagere, constitution., 19 octobre 1751; MC/ET/XXXV/668
      Nom, qualité: (M.) Rohan Soubise de, Charles (prince de soubise).
      Nom, qualité: (M.) Lecuyer, Chrles.
      Profession: contrôleur des batiments du roi.
    - Procuration, depot., 20 octobre 1751; MC/ET/XXXV/668
      Nom, qualité: (M.) Segre, Jacob.
      Domicile: Verceil, quartier des Juifs.
      Nom, qualité: (M.) Chino.
      Nom, qualité: (M.) Garbagni, Alberto
    - Succession, dépôt de pieces., 20 octobre 1751; MC/ET/XXXV/668
      Nom, qualité: (M.) Dhostel, Jacques.
      Profession: secrétaire general.
      Domicile: Normandie (province)
    - Succession, liquidation., 20 octobre 1751; MC/ET/XXXV/668
      Nom, qualité: (Mme ou Mlle) Martin, Marie Catherine.
      Nom, qualité: (M.) Devilliers, Charles.
    - Rente sur le roi, transport, aides et gabelles., 20 octobre 1751; MC/ET/XXXV/668
      Nom, qualité: (Mme ou Mlle) Lemaistre, Marie Perrette.
      Domicile: Chalons-en-Champagne.
      Nom, qualité: (M.) Levavasseur de La Heronniere, Francois Charles.
      Profession: officier de cavalerie (ancien).
      Nom: (personne morale) Couvent Des Benedictines de Mantes
    - Succession, main-levee., 22 octobre 1751; MC/ET/XXXV/668
      Nom, qualité: (Mme ou Mlle) Marchand, Genevieve.
      Nom, qualité: (M.) Labro, Jacques Melchior.
      Profession: tailleur d'habits (maître).
    - Rente, transport., 22 octobre 1751; MC/ET/XXXV/668
      Nom, qualité: (M.) Le Prevost, Pierre Andre.
      Nom, qualité: (Mme ou Mlle) Aubry, Marie Anne.
      Nom, qualité: (M.) Le Prevost, Nicolas Charles.
    - Apprentissage, métier perruquier, Paris., 25 octobre 1751; MC/ET/XXXV/668
      Profession: perruquier (apprenti).
      Nom, qualité: (M.) Messager, Marc.
    - Rente, constitution., 26 octobre 1751; MC/ET/XXXV/668
      Profession: greffier en cef des eaux et forets.
    - Desistement., 26 octobre 1751; MC/ET/XXXV/668
      Nom, qualité: (M.) Mespecq, Pierre.
      Profession: grainier (marchand).
    - Procuration, depot., 26 octobre 1751; MC/ET/XXXV/668
      Nom, qualité: (M.) Dumoustier de La Fosseliere, Rene.
      Profession: blanchisseur (marchand).
      Domicile: Chauny.
      Nom, qualité: (Mme ou Mlle) Lefevre, Marie.
      Nom, qualité: (Mme ou Mlle) Poree, Jeanne.
    - Procuration, depot., 27 octobre 1751; MC/ET/XXXV/668
      Nom, qualité: (Mme ou Mlle) Laval Montmorency de, Marie Louise Augustine.
      Nom, qualité: (M.) Leblanc, Simon Nicolas.
    - Rente, constitution., 27 octobre 1751; MC/ET/XXXV/668
      Nom, qualité: (M.) Aymeret de Gazeau, Jean.
    - Rente, constitution., 27 octobre 1751; MC/ET/XXXV/668
    - Rente, constitution., 27 octobre 1751; MC/ET/XXXV/668
      Nom, qualité: (Mme ou Mlle) Robert, Anne Louise.
    - Licitation, convention, maison, Paris, rue Croix-des-Petits-Champs., 27 octobre 1751; MC/ET/XXXV/668
      Nom, qualité: (Mme ou Mlle) Mauroy, Marie Anne Gabrielle.
      Nom, qualité: (M.) Bailleul, Rene.
      Nom, qualité: (M.) Michaux, Andre.
      Nom, qualité: (Mme ou Mlle) Bailleul, Marie Louise.
      Nom, qualité: (Mme ou Mlle) Leroy, Elisabeth.
      Relations: veuve de l'intervenant 6.
      Intervenant 6, indirect:
      Nom, qualité: (M.) Juzan, Sauveur.
      Profession: courrier du cabinet du roi
    - Rente, constitution., 30 octobre 1751; MC/ET/XXXV/668
      Nom, qualité: (M.) Durfort de Lorge, Guy Michel (duc de randan).
      Nom, qualité: (Mme ou Mlle) Poictiers de, Elisabeth Philippine.
      Nom, qualité: (M.) Bourcier de Montureux de, Alexis Augustin.
      Domicile: Nancy.
      Nom, qualité: (Mme ou Mlle) Durfort de, Marie Marguerite.
    - Rente, constitution., 31 octobre 1751; MC/ET/XXXV/668
      Nom, qualité: (M.) Delavoiepierre, Charles.
      Profession: epicier (marchand).
      Domicile: Poissy.
      Profession: fermier.
      Domicile: Lavaudouart
    - Bail à ferme, grande herbaye (la), petite herbaye (la), Neuville-sur-Touques (Orne)., 2 novembre 1751; MC/ET/XXXV/668
      Nom, qualité: (M.) Mannoury, Pierre.
      Domicile: Pontchardon
    - Rente, quittance de rachat., 4 novembre 1751; MC/ET/XXXV/668
      Nom, qualité: (Mme ou Mlle) Breau, Therese Gabrielle.
      Nom, qualité: (M.) Ravot d' Ombreval, Nicolas Jean Baptiste.
      Profession: maitre des requetes de l'hotel.
    - Bail, domaine, Argentan (comte)., 5 novembre 1751; MC/ET/XXXV/668
      Nom, qualité: (M.) Bourbon de, Louis Charles (comte d' eu, duc d' aumale).
      Profession: grand-maitre capitaine general de l'artillerie.
      Nom, qualité: (M.) Petit, Pierre.
    - Mariage., 6 novembre 1751; MC/ET/XXXV/668
      Nom, qualité: (M.) Guelorget, Jean Nicolas.
      Profession: limonadier (garcon).
      Nom, qualité: (Mme ou Mlle) Groux, Marie Francoise.
    - Bail, privilege de maison de jeu, Morlaix., 10 novembre 1751; MC/ET/XXXV/668
      Nom, qualité: (M.) Constans, Guillaume.
      Profession: valet de chambre (premier).
      Nom, qualité: (M.) Bourbon de (duc de penthievre).
      Profession: amiral de france,gouverneur de Bretagne.
      Nom, qualité: (M.) Josse, Jacques.
      Domicile: Morlaix
    - Testament, depot., 10 novembre 1751; MC/ET/XXXV/668
      Nom, qualité: (Mme ou Mlle) Montbourcher (de), Henriette.
      testament; dépôt de pièces
    - Rente, transport., 10 novembre 1751; MC/ET/XXXV/668
      Nom, qualité: (Mme ou Mlle) Erismane, Francoise Antoinette.
      Nom, qualité: (M.) Beze de, Jean.
      Profession: intendant general.
      Nom, qualité: (M.) Bourbon de (prince de dombes)